臺灣苗栗地方法院交通事件裁定　 94年度交聲字第28號
移送機關　　交通部公路總局新竹區監理所苗栗監理站
異　議　人　甲○○
　　 　　　　　　　　　　　之.
上列異議人即受處分人因違反道路交通管理處罰條例案件，對於
交通部公路總局新竹區監理所苗栗監理站94年3 月1 日竹監苗字
第裁54─F00000000 號所為之裁決處分（原舉發通知單號碼：苗
栗縣警察局苗縣警交字第F00000000 號），聲明異議，本院裁定
如下：
    主  文
異議駁回。
    理  由
一、按道路交通安全規則第114條第2款規定：汽車駕駛人有左列
    情形之一者，不得駕車：二、飲用酒類或其他類似物後其吐
    氣所含酒精濃度超過每公升0.25毫克或血液中酒精濃度超過
    百分之0.05以上者；又汽車駕駛人，駕駛汽車經測試檢定有
    左列情形之一者，處新臺幣15,000元以上60,000元以下罰鍰
    ，並當場移置保管其車輛及吊扣其駕駛執照1年；因而肇事
    致人受傷者，並吊扣其駕駛執照2年；致人重傷或死亡者，
    吊銷其駕駛執照，並不得再考領：一、酒精濃度超過規定標
    準，道路交通管理處罰條例第35條第1項第1款定有明文。
二、本件受處分人即異議人甲○○於民國93年12月25日約凌晨0
    時19分，喝酒後，仍駕駛車牌號碼HW-7133 號自小客車，行
    經苗栗市○○路、維祥街，為警查獲其酒測值每公升0.28毫
    克之事實，有舉發違反道路交通管理事件通知單、違反道路
    交通管理事件裁決書各1 張等在卷可考。異議人辯稱：如附
    件。
三、經查，異議人於上開時間、地點，喝酒後駕駛上開自小客車
    ，於前開時間、地點，為警舉發之違規事實，有苗栗縣警察
    局93年12月25公苗縣警交字第F00000000 號舉發違反道路交
    通管理事件通知單通知聯影本、原處分機關94年3 月1 日違
    反道路交通管理事件裁決書各1 紙附卷可稽，並為取締警員
    李政文到庭具結作證屬實，而異議人亦承認確實有喝酒，而
    上開交通警員掣單舉發違反道路交通管理事件通知單，係公
    務員基於職務上所製作之公文書，若有錯誤、虛偽，公務員
    可能因此負擔刑事或行政責任，故除顯有不可信之情況外，
    其可信度甚高。況且警員執行公務，與異議人原無仇怨可言
    ，當無設詞誣陷之理，此外復查無何證據足認執勤員警有捏
    造事實違法取締之情事，從而，本件執勤警員本其維護交通
    秩序、安全職責所為之舉發，自應受到合法、正確之推定，
    故本院認其證言可採，至於異議人質疑該酒精測試器未經檢
    驗部分，亦經上開警員當庭提出經濟部中標準局93年8 月20
    日檢定之J0000 000 號呼氣酒精測試器檢定合格證書影本1
    份為證，堪認取締警員所使用呼氣酒精測試器合乎標準；異
    議人另質疑警員實施酒精測試程序不符合標準，此亦經上開
    警員當庭說明舉發當日為異議人實施酒精測試的流程，而依
    據其提出記載呼氣酒精測試值的憑證載明：序號、日期、案
    號、歸零、測定值、施測者、地點、牌照等事項明確，與舉
    發單所記載舉發事項相符，足以認定取締之警察已經依據標
    準實施酒測，因此異議人所質疑之部分，除無提出證據加以
    證明外，復未提出證據方法供本院查證，而異議人的推測之
    詞，實不得作為證據。堪認異議人上開違規事實無訛。又道
    路交通安全規則第114 條第2 款僅規定酒精濃度超過每公升
    0.25毫克不得開車，而異議人經警員實施酒精酒試值為每公
    升0.28毫克，已經超出處罰的標準，因此異議人以假設警員
    實施酒精測試流程及所得值均有錯誤，實為主觀認知有誤，
    實不足採信。至於異議人其他質疑，均與本案無涉，因此不
    再依職權調查證據一一說明，附此敘明。從而，原處分機關
    據以援引上開規定，裁處罰鍰新臺幣1 萬9 千5 百元，吊扣
    駕駛執照12月，並無不當。本件異議為無理由，應駁回之。
四、據上論斷，應依道路交通管理處罰條例第87條第2項，道路
    交通案件處理辦法第19條，裁定如主文。
中　　華　　民　　國　　94　　年　　6 　　月　　1　　日
                交通法庭 法  官 張珈楨
右正本證明與原本無異
如不服本裁定應於送達後5日內向本院提出抗告狀
                         書記官 廖溫崇
中　　華　　民　　國　　94　　年　　6　　月　　1　　日
